臺灣嘉義地方法院民事判決　九十三年度訴字第六五六號
　　原　　　告　乙○○
　　被　　　告　甲○○
右當事人間損害賠償事件，本院於民國九十三年十一月十五日言詞辯論終結，判決如
左：
    主    文
被告應給付原告新台幣貳拾萬元，及自民國九十三年十月二十六日起至清償日止，按
年息百分之五計算之利息。
原告其餘之訴駁回。
訴訟費用由被告負擔五分之一；餘由原告負擔。
本判決第一項於原告以新台幣陸萬肆仟元為被告供擔保後，得假執行。但被告於假執
行程序實施前以新台幣貳拾萬元為原告供擔保後，准免假執行。
原告其餘假執行之聲請駁回。
    事實及理由
一、本件原告起訴主張：其與訴外人吳芹係夫妻關係，被告明知吳芹為有配偶之
    人，竟自民國九十一年七月七日、同年八月二十日，分別在嘉義縣六腳鄉蒜東村
    蒜頭二六八號、嘉義市太保市玉山莊汽車旅館內為相姦行為，致使原告人格名譽
    受有損害，爰依侵權行為之法律關係，訴請被告賠償精神上之損害等語；並聲明
    （一）被告應給付原告新台幣（下同）一百萬元，及自附帶民事起訴狀繕本送達
    翌日起至清償日止，按年息百分之五計算之利息；（二）陳明願供擔保，請准宣
    告假執行。本件被告雖坦承有二次通姦之行為，惟抗辯：原告請求之害賠償金額
    過高等語，資為抗辯。
二、原告前開主張之事實，業據本院以九十三年度朴簡字第一二五號刑事簡易判決確
    定在案，且被告亦不爭執，自堪信為真實。
三、按因故意或過失，不法侵害他人之權利者，負損害賠償責任。故意以背於善良風
    俗之方法，加損害於他人者亦同。又不法侵害他人之身體、健康、名譽或自由者
    ，被害人雖非財產上之損害，亦得請求賠償相當之金額。民法第一百八十四條第
    一項、第一百九十五條第一項前段分別定有明文。又慰藉金之賠償以人格權遭受
    侵害，使精神上受有痛苦為必要，至其核給之標準固與財產上損害之計算不同，
    惟非不可斟酌雙方身分、資力與加害程度，及其他各種情形核定相當之數額（最
    高法院五十一年台上字第二二三號判例參照）。本件原告與吳芹係夫妻關係，
    此有全戶籍資料附卷可參，且為被告所不爭，堪信為真實，是原告與吳芹婚姻
    關係所建立之誠信及共同生活圓滿狀態，因被告與吳芹之相姦行為，遭致破壞
    動搖，原告可謂痛苦，從而原告依民法第一百八十四條第一項後段、第一百九十
    五條第一項，請求被告賠償精神慰撫金者，洵屬有據。
四、本院衡酌被告甲○○學歷為高中畢業、現從事代工、每月收入約一萬至二萬元、
    無不動產、二部車輛，原告從事模板工作、國中畢業、月薪約三萬元、無不動產
    等情，此有稅務電子閘門財產所得調件明細表為證，並經兩造自承在卷，復為兩
    造所不爭執堪信為真。及前開兩造之社會地位、經濟狀況、原告人格利益受損害
    之程度等一切清況，認原告因被告之侵權行為，請求被告給付精神上損害賠償一
    百萬元者，尚嫌過高，應以二十萬元範圍內，較為公允且相當。
五、從而，本件原告本於侵權行為之法律關係，請求被告應給付原告二十萬元，及自
    九十三年十月二十六日起至清償日止，按年息百分之五計算之利息部分，為有理
    由，應予准許，逾此之請求，尚有未合，應予駁回。
六、兩造均陳明願預供擔保聲請宣告假執行或免為假執行，就原告勝訴部分，經核均
    無不合，爰分別酌定相當之擔保金額就原告勝訴部分俱准許之；至於原告其餘假
    執行之聲請，因該部分訴之駁回而失所附麗，應併予駁回。
七、本件事證已臻明確，兩造其餘主張及攻擊防禦方法與證據，經本院斟酌後，與本
    件判決結果已不生影響，故不一一論列，附此敘明。
八、據上論結，本件原告之訴為一部有理由，一部無理由，依民事訴訟法第七十九條
    、第三百九十條第二項、第三百九十二條第二項，判決如主文。
中　　　華　　　民　　　國　　九十三　　年　　十一　　月　　二十九　　日
~B臺灣嘉義地方法院民事第二庭
~B　　法　官　蕭道隆
右為正本係照原本作成
如對本判決上訴須於判決送達後廿日內向本院提出上訴狀
中　　　華　　　民　　　國　　九十三　　年　　十一　　月　　二十九　　日
~B　　書記官　沈育坤
